【裁判字號】    95,台非,229
【裁判日期】    950921
【裁判案由】    違反電子遊戲場業管理條例
【裁判全文】
最高法院刑事判決              九十五年度台非字第二二九號
上 訴 人  最高法院檢察署檢察總長
被    告  甲○○
上列上訴人因被告違反電子遊戲場業管理條例案件，對於台灣南
投地方法院中華民國九十一年十二月十八日第一審確定簡易判決
（九十一年度埔刑簡字第二六○號，聲請案號：台灣南投地方法
院檢察署九十一年度偵字第四三○四號），認為部分違法，提起
非常上訴，本院判決如下：
    主   文
原判決關於違背法令部分撤銷。
    理   由
非常上訴理由稱：「按判決不適用法則或適用不當者，為違背法
令，刑事訴訟法第三百七十八條定有明文。又電子遊戲場業管理
條例第二十二條規定『違反第十五條規定者，處行為人一年以下
有期徒刑、拘役或科或併科新台幣五十萬元以上二百五十萬元以
下罰金。』是犯本條之罪者，其法定本刑係一年以下有期徒刑、
拘役或科或併科新台幣五十萬元以上二百五十萬元以下罰金。本
件原判決既認被告甲○○所犯為違反電子遊戲場業管理條例第十
五條未依電子遊戲場業管理條例規定辦理營利事業登記，不得經
營電子遊戲場業之規定，科處被告罰金時，自應於新台幣五十萬
元以上二百五十萬元以下科處，乃竟科處被告罰金新台幣六萬元
，顯與上揭法條規定之罰金刑度有違，自有判決不適用法則之違
背法令。案經確定，爰依刑事訴訟法第四百四十一條、第四百四
十三條提起非常上訴，以資糾正」等語。
本院按判決不適用法則或適用不當者，為違背法令，刑事訴訟法
第三百七十八條定有明文。又電子遊戲場業管理條例第二十二條
規定「違反第十五條規定者，處行為人一年以下有期徒刑、拘役
或科或併科新台幣五十萬元以上二百五十萬元以下罰金」。本件
原確定簡易判決既引用檢察官聲請簡易判決處刑書所載事實、證
據，認被告所為係違反電子遊戲場業管理條例第十五條，未依該
條例規定辦理營利事業登記者，不得經營電子遊戲場業之規定，
而經營電子遊戲場，應依該條例第二十二條規定科處刑罰。乃原
判決並未認被告所為有何法定減輕其刑之事由，竟僅科以新台幣
六萬元罰金，並諭知易服勞役之折算標準，所為量刑顯已在該條
法定最低罰金刑度以下，其判決顯有適用法則不當之違背法令。
案經確定，非常上訴意旨執以指摘，洵有理由，因原判決尚非不
利於被告，應由本院僅將原判決關於上開違背法令部分撤銷，以
資糾正。
據上論結，應依刑事訴訟法第四百四十七條第一項第一款前段，
判決如主文。
中    華    民    國  九十五  年    九    月  二十一  日
                      最高法院刑事第八庭
                          審判長法官  張  淳  淙
                                法官  張  春  福
                                法官  呂  丹  玉
                                法官  洪  昌  宏
                                法官  蔡  彩  貞
      本件正本證明與原本無異
                                      書  記  官
中    華    民    國  九十五  年    九    月  二十八  日
                                                      V


司法院資訊處製作；財團法人民間司法改革基金會備份。
